臺灣臺中地方法院刑事判決
111年度豐交易字第7號
聲  請  人  臺灣臺中地方檢察署檢察官
被      告  翁東金


上列被告因過失傷害案件，經檢察官聲請以簡易判決處刑（110
年度偵字第22446號），本院認不宜逕以簡易判決處刑（原案號
：111年度豐交簡字第50號），改依通常程序審理，判決如下： 
  
    主      文
本件公訴不受理。
    理      由
一、聲請簡易判決處刑意旨如檢察官聲請簡易判決處刑書之記載
     （如附件）。
二、按告訴乃論之罪，告訴人於第一審辯論終結前得撤回其告訴
    。告訴乃論之罪，其告訴經撤回者，應諭知不受理之判決，
    並得不經言詞辯論為之，刑事訴訟法第238條第1項、第303
    條第3款、第307條分別定有明文。
三、本件被告翁東金經檢察官以涉犯刑法第284條前段之過失傷
    害罪，聲請簡易判決處刑，依照同法第287條前段規定，係
    屬告訴乃論之罪。茲告訴人與被告達成和解，經告訴人於第
    一審辯論終結前具狀撤回告訴，有本院調解筆錄、刑事撤回
    告訴狀各1份附卷可稽，爰不經言詞辯論，諭知不受理之判
    決。
四、據上論斷，應依刑事訴訟法第452條、第303條第3款、第307
    條，判決如主文。
中　　華　　民　　國　　111 　年　　2 　　月　　23　　日
                          臺灣臺中地方法院刑事庭
                                  法　官　段奇琬
以上正本證明與原本無異。
告訴人或被害人如不服判決，應備理由具狀向檢察官請求上訴，
上訴期間之計算，以檢察官收受判決正本之日起算。　　　　　
中　　華　　民　　國　　111 　年　　 2　　月　　25　　日
                                  書記官  王政偉
附件：
臺灣臺中地方檢察署檢察官聲請簡易判決處刑書          容股
                                    110年度偵字第22446號
　　被　　　告　翁東金　男　69歲（民國00年0月00日生）
　　　　　　　　　　　　住○○市○○區○○路000巷00號
　　　　　　　　　　　　國民身分證統一編號：Z000000000號
上列被告因過失傷害案件，業經偵查終結，認為宜聲請以簡易判
決處刑，茲將犯罪事實及證據並所犯法條分敘如下：
　　　　犯罪事實
一、翁東金於民國110年1月27日12時26分許，駕駛車牌號碼000-
    0000號自用小客車沿臺中市西屯區東大路1段往福科路方向
    行駛，行經東大路1段與福順路936巷交岔路口，本應注意行
    經無號誌之交岔路口，應減速慢行，作隨時停車之準備，而
    依當時狀況並無不能注意之情事，竟疏於注意及此，未減速
    貿然往前行駛，適張允恩騎乘車牌號碼000-0000號普通重型
    機車沿福順路936巷左轉東大路駛至，亦未依規定讓車貿然
    左轉，兩車遂發生碰撞，致張允恩受有左側肋骨多處閉鎖性
    骨折、左側前胸壁挫傷、右側肩膀擦傷、左側小腿擦傷及左
    側小腿挫傷等傷害。
二、案經張允恩訴由臺中市政府警察局第六分局報告偵辦。
　　　　證據並所犯法條
一、訊據被告翁東金矢口否認有何過失傷害之犯行，辯稱：伊距
    離告訴人張允恩之機車約2-3部車之距離時，就看到告訴人
    機車，告訴人亦未依規定讓車導致伊閃避不及發生碰撞云云
    。惟查，上開犯罪事實，業據告訴人於警詢及本署偵查中指
    述詳明，復有臺中市政府警察局道路交通事故初步分析研判
    表、臺中市政府警察局道路交通事故現場圖、道路交通事故
    調查報告表㈠㈡、道路交通事故肇事人自首情形紀錄表、現場
    照片、路口監視器錄影畫面及澄清綜合醫院中港分院診斷證
    明書等在卷可證，按行經無號誌之交岔路口時，應減速慢行
    ，作隨時停車之準備，道路交通安全規則第93條第1項第2款
    訂有明文。且依當時情形，並無不能注意之情事，被告竟疏
    未注意及此，其顯有疏失。本件經警初步判定亦同此認定，
    有臺中市政府警察局道路交通事故初步分析研判表在卷可按
    。且告訴人所受傷害與被告之過失行為間具有相當因果關係
    ，是本件事證明確，被告犯嫌應堪認定。
二、核被告所為，係犯刑法第284條前段過失傷害罪嫌。
三、依刑事訴訟法第451條第1項聲請逕以簡易判決處刑。
　　此　致
臺灣臺中地方法院
中　　華　　民　　國　 110　　年　　12　　月　　13　　日
　　　　　　　　　　　　　　  檢  察  官　陳信郎
本件正本證明與原本無異
中　　華　　民　　國　 110　　年　　12　　月　　28　　日
                              書  記  官  洪承鋒
所犯法條：刑法第284條
因過失傷害人者，處 1 年以下有期徒刑、拘役或 10 萬元以下
罰金；致重傷者，處 3 年以下有期徒刑、拘役或 30 萬元以下
罰金。